# 请教陈版主：权益法转成本法业务

提问人：Kin220 时间：2019-12-16 08:05:30
陈版主您好，现有具体案例如下： 2017 年，A 公司与其他股东设立 B 公司，A 持有 B公司 35%股权。 2019 年 7 月，A 公司与B 公司其他小股东签订一致行动人协议并对于 B 公司达成控制，纳入合并范围。同时对 B公司进行资产评估，增值部分主要为房产和专利技术，请教如下：
1 ，该事项是否可以作为非同一控制下企业合并，合并B 公司财务报表是否确认营业外收入？
2 、后续A 公司对B公司增资，持股比例由 35% 增至51%达到实际控制，是否作为收购少数股东股权处理？

回答人：chenyiwei
1 、如果A 与B 的其他股东之间无关联方关系的，则A 取得控制权属于非同一控制下合并，需对原持有的股权按公允价值重新计量，在合并报表层面确认投资收益。并据此计算合并成本和商誉。
2 、“后续 A 公司对 B 公司增资，持股比例由 35% 增至 51% 达到实际控制” 与此前“2019 年 7 月，A公司与 B公司其他小股东签订一致行动人协议并对于 B 公司达成控制” 是否矛盾？如果此前通过一致行动协议已达到控制的，则后续增资按购买少数股权处理。